臺灣臺南地方法院刑事判決　　　　　　　 94年度易字第593號
公　訴　人　臺灣臺南地方法院檢察署檢察官
被　　　告　乙○○
上列被告因竊盜案件，經檢察官提起公訴（94年度偵字第5698號
）及移送併辦（94年度偵字第9996號），被告就犯罪事實為有罪
之陳述，本院裁定進行簡式審判程序，判決如下：
    主  文
乙○○連續攜帶兇器竊盜，累犯，處有期徒刑壹年。扣案車輪扳
手壹支沒收。
    事  實
一、乙○○前於民國八十七年間因竊盜案件，經臺灣高等法院臺
    南分院以八十七年度上易字第二○八二號判決有期徒刑一年
    六月，並於刑之執行前，令入勞動場所強制工作三年，於八
    十七年十一月十三日確定，送監執行經縮短刑期假釋付保護
    管束出獄，並於九十二年九月五日假釋付保護管束期滿視為
    刑之執行完畢，猶不知悔改，竟基於意圖為自己不法所有之
    概括犯意，以打破汽車車窗之手法遂行下手行竊目的之方式
    ：
  (一)先於九十四年三月六日凌晨二時許，在臺南縣永康市○○里
    ○○路二四九號前，以路旁石頭擊毀丁○○所有、車牌號碼
    ９８９５─ＫＢ號自用小客車之右後座車窗玻璃後（毀損部
    分未據告訴），竊取丁○○所有置於車後座之皮包一只【內
    有現金新臺幣（下同）一萬元、丁○○之身分證、機車駕照
    、健保ＩＣ卡、華南商業銀行金融卡、臺新國際商業銀行信
    用卡各一張、ＳＨＡＲＰ廠牌型號ＧＸ３１行動電話一支（
    序號為000000000000000號，內含記憶卡一
    張及門號0000000000號ＳＩＭ卡一張）等物】，
    得手後將現金花用殆盡，其餘證件、金融卡、信用卡則均丟
    棄，因乙○○曾將上開行動電話置入其所有門號為0000
    000000號之ＳＩＭ卡，嗣警經查詢曾使用上開行動電
    話序號撥打之ＳＩＭ卡門號，逐一過濾後循線查獲。
  (二)又於九十四年三月十一日夜間二十二時許，在臺南市○○區
    ○○街六十二號前，以上開手法擊毀林延穎所有、車牌號碼
    ＶＥ─３０２６號自用小客車之右後座車窗後（毀損部分未
    經告訴），竊取林延穎所有置於車後座黑色背包一個【內有
    行動電話五支及現金三千五百元等物】，得手後將其中一支
    ＮＯＫＩＡ廠牌行動電話（序號為00000000000
    0000號）持至陳素麗所經營位於臺南市○○區○○路二
    段四○六號「上豪通訊行」變賣，並將竊得現金及賣得手機
    所得價金供己花用殆盡，嗣經林延穎於九十四年三月十三日
    十六時許，在上開「上豪通訊行」店內尋獲遭竊之前開行動
    電話後報警處理，始知悉上情。
  (三)再於九十四年八月七日凌晨零時二十分許，在臺南市○區○○路二段二五九號「遊戲阜網咖」旁，持其所有且客觀上可
    作為兇器使用之車輪扳手一支，敲破甲○○所有車牌號碼Ｓ
    ９─３２２２號自用小客車之右前座車窗後（毀損部分未經
    告訴），竊取甲○○所有之背包一只【內有皮夾一個、信用
    卡五張、金融卡一張、銀藍色打火機一個等物】，得手後旋
    將車輪扳手丟棄於健康路二段二四八巷十六號旁空地，並將
    背包丟棄在同市○○路○段一四七巷二十號旁，經警巡邏時
    發現其形跡可疑加以盤查，並在其前揭丟棄物品處扣得乙○○所有供行竊用之之車輪扳手一支及上開竊得物品，始悉上
    情。
二、案經臺南市警察局第二分局、第六分局、臺南縣警察局永康
    分局報告臺灣臺南地方法院檢察署檢察官偵查後提起公訴及
    移送併辦。
    理  由
一、本件被告所犯為死刑、無期徒刑、最輕本刑為三年以上有期
    徒刑以外之罪，亦非屬高等法院管轄之第一審案件，其於準
    備程序進行中，先就被訴事實為有罪之陳述，經法官告知簡
    式審判程序之旨，並聽取公訴人之意見後，依刑事訴訟法第
    二百七十三條之一第一項、第二百七十三條之二等規定，裁
    定由受命法官獨任進行簡式審判程序，且不受同法第一百五
    十九條第一項、第一百六十一條之二、第一百六十一條之三
    、第一百六十三條之一及第一百六十四條至第一百七十條所
    規定證據能力認定及調查方式之限制，合先敘明。
二、上開犯罪事實，業據被告乙○○於本院審理時自白承認（見
    本院卷第四九頁），核與證人即被害人丁○○（見警卷一第
    九至十五頁）、林延穎（警卷二第一、二頁，偵查卷一第二
    二、二三頁）及甲○○（見併辦警卷第五至七頁）之證述相
    符，並據證人即通訊行負責人丙○○（見警卷一第十六至十
    八頁）、陳素麗（見警卷二第三至六頁）證述翔實，復有贓
    物認領保管單三份（見警卷一第二十頁、警卷二第十二頁、
    併辦警卷第十、十一頁）、失竊手機序號資料二紙（見警卷
    一第二六頁、警卷二第十三頁）、大哥大手機買賣切結書一
    張（見警卷二第十五頁）、通聯調閱查詢單及門號0000
    000000號雙向通聯記錄各一份（見警卷一第二二至二
    四頁，本院卷第二八至三二頁）、蒐證相片十六張（見警卷
    一第二一頁、併辦警卷第十四至十八頁）附卷可稽，另有扣
    案之車輪扳手一支可證（見併辦警卷第十三頁），足認被告
    自白與事實相符，足堪採信。綜上，本案事證明確，被告犯
    行應堪認定。
三、論罪科刑部分：
  (一)按刑法第三百二十一條第一項第三款所稱之攜帶兇器竊盜罪
    ，係以行為人攜帶兇器竊盜為其加重條件，此所謂兇器，其
    種類並無限制，凡客觀上足對人之生命、身體、安全構成威
    脅，具有危險性之兇器均屬之，且祇須行竊時攜帶此種具有
    危險性之兇器為已足，並不以攜帶之初有行兇之意圖為必要
    （最高法院七十九年臺上字第五二五三號刑事判例要旨參照
    ）。查被告所有攜帶之車輪扳手一支，為金屬材質，頗具重
    量（見併辦警卷第十六頁照片），若持之對人攻擊，客觀上
    足以對人之生命、身體、安全構成威脅，具有危險性，自屬
    兇器無疑。
  (二)核被告所為，係犯刑法第三百二十條第一項之普通竊盜罪、
    第三百二十一條第一項第三款之攜帶兇器竊盜罪。被告先後
    三次竊盜犯行，時間緊接，所犯均係構成要件相同之罪名，
    顯係基於概括犯意為之，應依刑法第五十六條連續犯之規定
    ，從一刑度及情節較重之攜帶兇器竊盜罪論處，並加重其刑
    。臺灣臺南地方法院檢察署檢察官九十四年度偵字第九九九
    六號移送併辦部分，與本案為裁判上一罪之連續犯關係，檢
    察官就犯罪事實一部起訴，依刑事訴訟法第二百七十六條規
    定，其效力及於全部，法院自有權一併審理，附此敘明。又
    被告前因竊盜案件，經法院判處有期徒刑一年六月，並於刑
    之執行前，令入勞動場所強制工作三年，於八十七年十一月
    十三日確定，送監執行經縮短刑期假釋付保護管束出獄，並
    於九十二年九月五日假釋付保護管束期滿視為刑之執行完畢
    ，有臺灣高等法院被告前案紀錄表一份可查（見本院卷第十
    、十一頁），其受有期徒刑之執行完畢，五年以內再犯本件
    有期徒刑以上之罪，為累犯，依刑法第四十七條之規定遞加
    重其刑。爰審酌被告曾有上開前科，此次又連續犯相同之罪
    ，顯不知警惕，及其犯罪手法、動機、目的，迄今尚未與被
    害人達成和解，惟部分贓物已發還被害人，被告事後能坦承
    犯罪，態度尚稱良好等一切情狀，量處如主文所示之刑，以
    資懲儆。扣案車輪扳手一支，為被告所有供竊取本案背包所
    用之物，業據其自承在卷（見本院卷第五三頁），應依刑法
    第三十八條第一項第二款之規定宣告沒收。
四、至於起訴意旨認為被告乙○○以石頭擊毀證人丁○○及林延
    穎之汽車右後座車窗部分，另連續涉犯刑法第三百五十四條
    之毀損罪嫌。按刑法第三百五十四條之毀損罪，依同法第三
    百五十七條之規定，須告訴乃論。然查證人丁○○及林延穎
    於警詢及偵查中，均未具體對於上開汽車玻璃受損部分提出
    告訴（見警卷一第九至十五頁，警卷二第一、二頁，偵查卷
    一第二二、二三頁），既被害人未依法提出告訴，本院自不
    得予以受理，起訴意旨遽而提起公訴，尚有誤會，揆諸前開
    說明，被告被訴毀損部分之犯行，本應為公訴不受理之諭知
    ，惟公訴意旨認此部分與前揭加重竊盜犯罪事實之論罪科刑
    部分，有刑法第五十五條之方法及目的關係，為牽連犯之裁
    判上一罪，爰不另為不受理之諭知。
據上論斷，應依刑事訴訟法第二百九十九條第一項前段、第二百
七十三條之一第一項，刑法第五十六條、第三百二十一條第一項
第三款、第四十七條、第三十八條第一項第二款，判決如主文。
本案經檢察官黃如慧到庭執行職務。
中　　華　　民　　國　　94　　年　　 9  　月　 　2　　日
　　　　　　　　　刑事第四庭    法　官　李東柏
以上正本證明與原本無異。
如不服本判決，應於判決送達後十日內，向本院提出上訴狀。
　　　　　　　　　　　　　　　　書記官　簡湘雲
中　　華　　民　　國　　94　　年　　 9　　月　 　2　　日
附錄本案論罪科刑法條全文：
刑法第三百二十一條第一項第三款
犯竊盜罪而有左列情形之一者，處六月以上、五年以下有期徒刑
：
三  攜帶兇器而犯之者。
